# 出售固定资产会计处理变更的背景是什么？

提问人：zzhxhl 时间：2022-01-09 22:02:18
以前，出售固定资产的净损益是计入营业外收入和支出，理由是出售固定资产的活动是一项非日常活动。但是现在的会计处理是计入资产处置损益科目，并转入营业利润反映，那么这样的处理，是不是认为出售固定资产是一项日常活动，而不属于非日常活动?我的理解是，根据现金流量表中的分类，企业日常活动可以分为经营、投资和筹资活动，出售固定资产是一项投资活动，投资活动作为是一项企业日常活动，其产生的损益应在营业利润内反映，由于以前没有此类账户核算，故增设资产处置损益科目。
但是从企业会计准则解释第 15 号，又能揣摩到，出售固定资产仍认定为非日常活动，不知理解相关的背景，请各位网友帮我解惑，谢谢！
https://bbs.esnai.com/forum.php?mod=viewthread&tid=5454778&highlight=%C6%F3%D2%B5%BB%E1%BC%C6%D7%BC%D4%F2%BD%E2%CA%CD企企 业 会会 计 准准 则 解解 释 第第 15 号号
一、一、关关于企于企 业 将固定将固定 资产 达达到到 预 定可使用状 态 前或者研 发过 程中程中 产 出的出的 产 品或副品或副 产 品品 对 外外 销 售的会售的会 计处 理理 .............（二）列示和披露。
企业应当按照《企业会计准则第 1 号——存货》、《企业会计准则第 14 号——收入》、《企业会计准则第 30 号——财务报表列报》等规定，判断试运行销售是否属于企业的日常活动，并在财务报表中分别日常活动和非日常活动列示试运行销售的相关收入和成本，属于日常活动的，在“营业收入”和“营业成本”项目列示，属于非日常活 动 的的，，在在 “资产处 置置  收益收益 ” 等等 项 目列目列示。示。同时，企业应当在附注中单独披露试运行销售的相关收入和成本金额、具体列报项目以及确定试运行销售相关成本时采用的重要会计估计等相关信息。

回答人：chenyiwei
根据新收入准则应用指南：“日常活动，是指企业为完成其经营目标所从事的经常性活动以及与之相关的活动。例如，工业企业制造并销售产品、商品流通企业销售商品、咨询公司提供咨询服务、软件公司为客户开发软件、安装公司提供安装服务、建筑企业提供建造服务等，均属于企业的日常活动”。故固定资产的购建和处置不是日常活动。相应地，固定资产处置不是确认收入、成本，而是确认利得（资产处置损益）。